【裁判字號】    98,上易,808
【裁判日期】    980527
【裁判案由】    竊盜等
【裁判全文】
臺灣高等法院刑事判決                 98年度上易字第808號
上  訴  人
即  被  告  丙○○
                    國民
                    （現於臺灣新店戒治所戒治中）
上列上訴人因竊盜等案件，不服臺灣板橋地方法院97年度易字第
3137號，中華民國97年11月28日第一審判決（起訴案號：臺灣板
橋地方法院檢察署97年度偵緝字第1811號、97年度偵字第8337號
），提起上訴，本院判決如下：
    主  文
原判決關於丙○○加重竊盜部分暨執行刑撤銷。
丙○○攜帶兇器竊盜，累犯，處有期徒刑柒月；扣案油壓剪壹枝
、乙炔切割工具壹組沒收。
其他上訴駁回。
丙○○撤銷改判部分與駁回上訴部分所處之刑，應執行有期徒刑
玖月；扣案油壓剪壹枝、乙炔切割工具壹組沒收。
    事  實
一、丙○○前因違反槍砲彈藥刀械管制條例案件，經臺灣板橋地
    方法院以93年度訴字第1636號判決判處有期徒刑1年1月，經
    本院以93年度上訴字第3659號判決駁回上訴確定，復經本院
    以96年度聲減字第964號裁定減刑為有期徒刑6月又15日，於
    民國96年7月16日執行完畢。又因詐欺案件，經臺灣板橋地
    方法院以96年度簡上字第345號判決判處有期徒刑3月，減為
    有期徒刑1月又15日，如易科罰金，以銀元300元折算1日確
    定，於96年10月12日易科罰金執行完畢。其明知某真實姓名
    年籍不詳、綽號「小胖」之成年男子交付之車牌KS-3312號
    自用小貨車車身及所懸掛之Z6-8629號車牌2面，均係來路不
    明之贓物（該貨車為順泰鐵工廠有限公司所有，由甲○○使
    用，於97年2月23日上午7時40分許，在基隆市○○區○○路
    186號對面失竊。其上車牌則係乙○○所有，於96年10月至9
    7年3月2日間某日，在臺北縣林口鄉○○路○段382號旁失竊
    ），竟基於收受贓物之故意，於97年3月2日上午7時許，在
    臺北縣泰山鄉某處，向「小胖」收受之。復與陳正祥（業經
    原審判決確定）基於意圖為自己不法所有之犯意聯絡，於97
    年3月2日上午11時許，在臺北縣林口鄉太平嶺17號，由陳正
    祥持其所有，客觀上足以危害他人生命、身體安全之油壓剪
    1枝、乙炔切割工具1組，切割現場之鋼條、鐵板，再由丙○○搬放至前開自用小貨車內，以此方式，竊取丁○○所有之
    鋼條、鐵板各1批。嗣經丁○○察覺，報警處理，為警當場
    查獲陳正祥、丙○○及戊○○（業經另案判決無罪確定）3
    人，並扣得油壓剪1枝、乙炔切割工具1組。
二、案經臺北縣政府警察局新莊分局報請臺灣板橋地方法院檢察
    署檢察官偵查起訴。
    理  由
壹、程序方面：
    按被告以外之人於審判外之言詞或書面陳述，除法律有規定
    者外，不得作為證據；又被告以外之人於審判外之陳述，雖
    不符合同法第159條之1至第159條之4之規定，但經當事人於
    審判程序同意作為證據，法院審酌該言詞陳述或書面陳述作
    成時之情況，認為適當者，亦得為證據。當事人、代理人或
    辯護人於法院調查證據時，知有第159條第1項不得為證據之
    情形，而未於言詞辯論終結前聲明異議者，視為有前項之同
    意，刑事訴訟法第159條第1項及第159條之5分別定有明文。
    本判決下列所引用之證據資料，均經依法踐行調查證據程序
    ，當事人於本院言詞辯論終結前亦未聲明異議，本院審酌證
    據資料製作時之情況，均無違法不當及證明力明顯過低之瑕
    疵，亦查無依法應排除其證據能力之情形，認以之作為證據
    應屬適當，皆有證據能力。
貳、實體方面：
  一訊據上訴人即被告丙○○矢口否認有何收受贓物及攜帶兇器
    竊盜之犯行，辯稱：伊不知「小胖」交付之車牌KS-3312號
    自用小貨車車身及所懸掛之Z6-8629號車牌2面，係偷來之贓
    物。陳正祥告訴伊有人請他去拆鐵皮屋，找伊幫忙，伊才跟
    去云云。經查：
    (一)上揭事實，業據被告於原審審理時坦承不諱（見原審卷第
      54頁、第57頁），核與同案被告陳正祥於警詢時及原審審
      理時供述之情節相符（見96年度偵字第8337號卷第12至13
      頁、原審卷第54頁、第57頁），並經被害人乙○○、甲○○、丁○○於警詢時指述、被害人丁○○於偵查中證述綦
      詳（見上揭偵卷第20至26頁、第82頁），復有油壓剪1枝
      、乙炔切割工具1組扣案可佐，及贓物認領保管單3件、現
      場照片19幀（見上揭偵卷第35至38頁、第38至46頁）附卷
      可稽，足認被告前開自白與事實相符，堪以採信。
    (二)被告雖辯稱：現場鐵皮屋已無人使用且倒塌云云。惟查，
      被害人丁○○於警詢時供稱：伊於97年3月2日10時許發現
      有可疑人士在伊所有的鐵皮屋內，並發現鐵皮屋有遭切割
      ，伊就報警。現場自小貨車上所載的鐵條、鐵板是伊所有
      ，市價約新臺幣（下同）8萬元等語（見上揭偵卷第25頁
      ）；另於偵查中證稱：現場鋼骨鐵皮屋於93年時發生火災
      ，其後陸續有人到現場拆東西，但都沒抓到等語（見上揭
      偵卷第82頁）等語。是現場鐵皮屋雖因火災而破舊毀損，
      然系爭鐵皮屋之鋼條、鐵板仍有相當經濟價值，依一般人
      之通常觀念，應不至於誤認所有人有拋棄該等物品所有權
      之意，被告與同案被告陳正祥竊取之，仍該當竊盜罪甚明
      。
    (三)被告另辯稱：扣案之乙炔切割工具、油壓剪係警察從車上
      拿下來的，伊等未帶兇器去現場云云。惟觀諸現場照片明
      白可見乙炔切割工具、油壓剪係擺置於現瑒鐵皮屋（見上
      揭偵卷第42頁、第42之1頁、第43頁），而非車上。被告
      所辯與事實不符，不足採信。再按攜帶兇器竊盜，衹須行
      竊時攜帶客觀上對人之生命、身體、安全構成威脅，具有
      危險性之兇器已足，上揭被告持以行竊所用之乙炔切割工
      具、油壓剪等物，係屬金屬製品，該等器械質地堅硬，如
      以之攻擊人體，在客觀上自足對他人之生命身體安全構成
      威脅，具有危險性，自屬刑法第321條第1項第3款所稱之
      兇器無訛。
    (四)同案被告陳正祥於警詢時雖供稱戊○○亦參與本案竊盜云
      云，然於另案審理時改口稱：戊○○為向其租屋，偶然與
      之同行云云，前後指述不一，而有瑕疵。此外，復查無其
      他積極證據足資證明戊○○就被告、同案被告陳正祥所為
      加重竊盜犯行，有犯意之聯絡及行為之分擔，尚難以加重
      竊盜之罪名相繩。臺灣板橋地方法院因認不能證明戊○○
      與被告、同案被告陳正祥共犯加重竊盜罪，而以98年度易
      緝字第32號判決戊○○無罪確定等情，業經本院調閱該案
      卷宗查明屬實。堪認戊○○並非本案共犯，被告與同案被
      告陳正祥並不構成結夥三人以上竊盜罪，附此敘明。
    (五)綜上所述，被告所辯要屬畏罪卸責之詞。本件事證明確，
      被告收受贓物、加重竊盜犯行堪以認定。被告聲請訊問證
      人陳正祥、戊○○，核無必要，併此敘明。
  二核被告所為，係犯刑法第349條第1項收受贓物罪及同法第32
    1條第1項第3款攜帶兇器竊盜罪。被告與同案被告陳正祥間
    就上開加重竊盜犯行，有犯意之聯絡與行為之分擔，皆為共
    同正犯。而被告以一行為同時收受甲○○、乙○○失竊之贓
    物，侵害二不同財產法益，觸犯二收受贓物罪，為想像競合
    犯，應依刑法第55條規定，從一收受贓物罪論處。被告所犯
    收受贓物、加重竊盜二罪，犯意各別，行為互殊，應予分論
    併罰。又被告有如事實欄所載之犯罪前科及刑之執行情形，
    有本院被告前案紀錄表在卷足稽（見本院卷第12至13頁），
    其於徒刑執行完畢後5年內故意再犯上開有期徒刑以上之罪
    ，為累犯，應依刑法第47條第1項規定，加重其刑。
  三原審以被告收受贓物罪證明確，適用刑法第349條第1項、第
    55條、第47條第1項之規定，並審酌被告之素行、智識程度
    、犯罪之動機、目的、手段，及被告任意收受贓物，徒增犯
    罪偵查與被害人回復其物之困難，暨被告犯後態度等一切情
    狀，量處有期徒刑3月，原審認事用法核無不當，量刑亦屬
    妥適。被告執前詞否認犯行提起上訴，難認有理由，應予駁
    回。
  四原審對被告加重竊盜部分論罪科刑，固非無見。惟查：原判
    決誤認戊○○與被告、同案被告陳正祥共犯本件加重竊盜犯
    行，而認被告構成結夥三人以上竊盜罪，尚有未當。本件被
    告上訴否認攜帶兇器竊盜雖無理由，惟原判決既有上述不當
    之處，自應由本院予以撤銷改判。爰審酌被告正值青壯，不
    思自食其力，奮發有為，恣意竊取他人財物，欠缺守法觀念
    ，雖所竊得之物品價值非鉅，惟被告等攜帶兇器行竊，對他
    人生命、身體及財產安全所生危害非輕，兼衡被告之素行、
    智識程度、犯罪之動機、目的、手段，暨犯後態度等一切情
    狀，量處如主文第2項所示之刑，並定其應執行之刑。又扣
    案油壓剪1枝、乙炔切割工具1組，係同案被告陳正祥所有，
    供與被告共同行竊使用，此據同案被告陳正祥供承在卷，依
    刑法第38條第1項第2款規定，併予宣告沒收。
  五爰就被告上開撤銷改判所處之刑與上訴駁回所處之刑，定其
    應執行之刑，如主文第4項所示。
據上論斷，應依刑事訴訟法第368條、第369條第1項前段、第364
條、第299條第1項前段，刑法第321條第1項第3款、第47條第1項
、第38條第1項第2款、第51條第5款，判決如主文。
本案經檢察官吳春麗到庭執行職務。
中    華    民    國    98    年    5     月    27    日
                  刑事第七庭  審判長法  官  陳晴教
                                    法  官  游紅桃
                                    法  官  楊智勝
以上正本證明與原本無異。
不得上訴。
                                    書記官  林桂玉
中    華    民    國    98    年    6     月    1     日
附錄：本案論罪科刑法條全文
中華民國刑法第349條第1項（普通贓物罪）
收受贓物者，處 3 年以下有期徒刑、拘役或 5 百元以下罰金。
中華民國刑法第321條第1項第3款（加重竊盜罪）
犯竊盜罪而有左列情形之一者，處 6 月以上、 5 年以下有期徒
刑：
一、於夜間侵入住宅或有人居住之建築物、船艦或隱匿其內而犯
    之者。
二、毀越門扇、牆垣或其他安全設備而犯之者。
三、攜帶兇器而犯之者。
四、結夥三人以上而犯之者。
五、乘火災、水災或其他災害之際而犯之者。


司法院資訊處製作；財團法人民間司法改革基金會備份。
